【裁判字號】    98,訴,3881
【裁判日期】    990205
【裁判案由】    偽證
【裁判全文】
臺灣臺中地方法院刑事判決              98年度訴字第3881號
公  訴  人  臺灣臺中地方法院檢察署檢察官
被      告  乙○○
上列被告因偽證案件，經檢察官提起公訴（98年度偵字第23353
號），被告於本院準備程序就被訴事實為有罪之陳述，經本院合
議庭裁定改行簡式審判程序，判決如下：
    主    文
乙○○證人，於檢察官偵查時，於案情有重要關係之事項，供前
具結，而為虛偽陳述，累犯，處有期徒刑月。
    犯罪事實
一、乙○○前因犯竊盜、贓物、偽造文書及違反毒品危害防制條
    例等案件，經本院分別判處有期徒刑1年4月、4月、6月、1
    年後，復經本院裁定應執行有期徒刑3年確定，入監執行，
    於民國95年1月27日縮短刑期假釋出監，又因犯竊盜罪及違
    反毒品危害防制條例等案件，經臺灣高等法院臺中分院判處
    有期徒刑1年2月確定，因適用中華民國九十六年罪犯減刑條
    例，經臺灣高等法院臺中分院裁定減刑後應執行有期徒刑1
    年確定，前開假釋復經撤銷，入監接續執行，於97年1月29
    日縮刑期滿執行完畢。詎乙○○仍不知反省，明知其未曾於
    97年5月12日夜間，在臺中市○○路與五常街口處，向綽號
    「阿龍」之甲○○購買市價新臺幣（下同）300元之第一級
    毒品海洛因及市價1000元之第二級毒品甲基安非他命，且其
    亦明知依法具結作證之證人，有據實陳述之義務，不得為匿
    飾增刪之虛偽陳述，竟基於偽證之犯意，於97年5月13日17
    時43分許，在臺灣臺中地方法院檢察署羈押室檢察官訊問時
    ，供前具結而證稱：「（問：海洛因及安非他命來源？）跟
    綽號『阿龍』之成年男子購買的，我跟綽號『阿龍』之成年
    男子購買海洛因及安非他命2次，‧‧‧，第2次於97年5月
    12日晚上9時許，在臺中市○○路與五常街口，跟綽號『阿
    龍』之成年男子購買1000元的海洛因及1000元的安非他命。
    」、「（問：【提示扣押物品目錄表】海洛因、安非他各
    0.34公克是否就是97年5月12日晚上9時許，跟號『阿龍』之
    成年男子所購買的毒品？）是。」、「（問：綽號『阿龍』
    之成年男子如何到達交易毒品地點？）他開一台銀色三菱的
    汽車到達毒品交易地點，2次都是開這台車子。」、「（問
    ：你如何跟綽號『阿龍』之成年男子聯絡購買海洛因及安非
    他命? ）我用我手機0000000000打綽號『阿龍』之成年男子
    的手機0000000000的行動電話聯絡購買安非他命及海洛因，
    ‧‧‧，後來於97年5月12日晚上7、8時許，綽號『阿龍』
    之成年男子有打電話給我，問我要不要拿毒品，我於97年5
    月12日9時許，在臺中市○○路及五常街口，跟綽號『阿龍
    』之成年男子購買各1000元的海洛因及安非他命。」等不實
    陳述，而於檢察官偵查中，就上開於案情有重要關係之事項
    虛偽陳述。惟因甲○○所涉販賣第一、二級毒品予乙○○之
    違反毒品危害防制條例案件部分，檢察官追加提起公訴，經
    本院審理後判決無罪確定，致未得逞。
二、案經本院依職權告發臺灣臺中地方法院檢察署檢察官簽分偵
    查起訴。
    理    由
一、訊據被告乙○○於本院審理時就前開犯罪事實坦承不諱，且
    甲○○所涉違反毒品危害防制條例案件經通訊監察結果，被
    告乙○○於97年5月12日晚上19、20時至21時止，其所持用
    之電話號碼0000000000號行動電話與甲○○之電話號碼0000
    000000號行動電話並無任何通訊內容，有電話號碼00000000
    00號通訊監察譯文在卷可稽，復有本院98年度訴字第1094號
    98年6月10日審判筆錄、本院98 年度訴字第1094號刑事判決
    、被告97年5月13日訊問筆錄各1份在卷足憑。被告自白核與
    事實相符，本件被告偽證犯行之事證已臻明確，應依法論科
    。
二、按刑法上之偽證罪，為形式犯，不以結果之發生為要件，一
    有偽證行為，無論當事人是否因而受有利或不利之判決，均
    不影響其犯罪之成立；而該罪所謂於案情有重要關係之事項
    ，則指該事項之有無，足以影響於裁判之結果者而言（最高
    法院71年度臺上字第8127號判例足資參照）。本件被告以證
    人身分，於檢察官偵查時，就甲○○於97年5月12日有無販
    賣第一、二級毒品予其等案情有重要關係之事項，供前具結
    ，而為虛偽陳述，自足以影響於日後偵查審判之結果。是核
    被告所為，係犯刑法第168條之偽證罪。查，被告前因犯竊
    盜、贓物、偽造文書及違反毒品危害防制條例等案件，經本
    院分別判處有期徒刑1年4月、4月、6月、1年後，復經本院
    裁定應執行有期徒刑3年確定，入監執行，於民國95年1月27
    日縮短刑期假釋出監，又因犯竊盜罪及違反毒品危害防制條
    例等案件，經臺灣高等法院臺中分院判處有期徒刑1年2月確
    定，因適用中華民國九十六年罪犯減刑條例，經臺灣高等法
    院臺中分院裁定減刑後應執行有期徒刑1年確定，前開假釋
    復經撤銷，入監接續執行，於97年1月29日縮刑期滿執行完
    畢，有臺灣高等法院被告前案紀錄表1份在卷可參，其受徒
    刑執行完畢後，5年以內故意再犯本件有期徒刑以上刑之罪
    ，為累犯，應依刑法第47條第1項之規定，加重其刑。又被
    告犯偽證罪，其於所虛偽陳述之案件（本院98年度訴字第10
    94號刑事案件），在裁判確定前自白，應依刑法第172條之
    規定減輕其刑。被告有前開刑之加重及減輕事由，應依法先
    加重後減輕其刑。爰審酌被告為證人，就案情有重要關係之
    事項於具結後虛偽陳述，不僅妨害司法公正，且浪費司法資
    源，情節非輕，惟念及被告犯後坦承犯行，具有悔意等一切
    情狀，量處如主文所示之刑。
據上論斷，應依刑事訴訟法第273條之1第1項、第299條第1項前
段，刑法第168條、第172條、第47條第1項，判決如主文。
中    華    民    國    99    年    2     月    5     日
                  刑事第六庭    法  官  戴博誠
以上正本證明與原本無異。
如不服本判決應於收受判決後10日內向本院提出上訴書狀，並應
敘述具體理由；其未敘述上訴理由者，應於上訴期間屆滿後20日
內向本院補提理由書（均須按他造當事人之人數附繕本）「切勿
逕送上級法院」。
                                書記官  林政佑
中    華    民    國    99    年    2     月    5     日
【附錄論罪科刑法條】
刑法第168條：
於執行審判職務之公署審判時或於檢察官偵查時，證人、鑑定人
、通譯於案情有重要關係之事項，供前或供後具結，而為虛偽陳
述者，處7年以下有期徒刑。

司法院資訊處製作；財團法人民間司法改革基金會備份。
